# Cassiano Tristão dos Santos

35 anos, solteiro, Inglês avançado.

Residente no centro, em Balneário Camboriú.

Contato: (47) 99163-3394

Objetivo: Atuar nas áreas da Engenharia de Segurança do Trabalho,

processos e serviços.

### Resumo de Qualificações:

Experiência como instrutor de cursos relacionados à Segurança do trabalho, bem como gestão e resgate para serviços em espaço confinado (NR-33) e trabalho em altura (NR-35).

Vivencia em mapeamento e modelagem de processos, consultoria em implantação do Programa Nacional de Controle de Qualidade em laboratórios e Engenheiro de Produção.

# FORMAÇÃO ACADEMICA:

Pós Graduação em Engenharia de Segurança do Trabalho – concluída em 2016.

MBA em Gestão Industrial – 2012.

Bacharel em Engenharia de Produção – UNIUBE (Universidade de Uberaba) – 2008;

Idiomas: - Inglês avançado - LSI - Language Studies International (maio/2010).

- Espanhol intermediário.

### HISTÓRICO PROFISSIONAL:

### ITEQ - Instituto Técnico de Qualificação

Instituto de ensino.

**Período:** 04/2016 a 07/2016

Cargo: Instrutor

## Função: Professor de Normas Regulamentadoras

 Professor do curso básico em normas regulamentadoras de Segurança do Trabalho.

### Ecoseg - Soluções em Altura

Empresa de prestação de serviços especializados

Período: 02/2016 a 03/2016 Cargo: Prestador de Serviço Função: Analise de processo

- Mapeamento e modelagem dos processos realizados nas atividades de acesso por corda da empresa.

### PROSSALTER – Profissionais em Segurança do Trabalho

Empresa de consultoria em Segurança do Trabalho

**Período:** 08/2013 a 12/2015 Cargo: Sócio proprietário

Função: Coordenador de serviços

- Instrutor de trabalho em altura, resgate e espaço confinado.
- Resgatista de espaço confinado conforme NR 33.
- Consultoria na área de Qualidade.
- Consultoria na área de Segurança do Trabalho.

### Projetamix Fabricação de Argamassa Ltda ME

Indústria de Argamassa
Período: 06/2012 a 06/2013
Cargo: Engenheiro de Produção
Função: Supervisor de Produção

- Supervisão, acompanhamento e execução na fase de testes de produto e produção.

### **CURSOS E TREINAMENTOS**

Capacitação de Legislação, Fiscalização Preventiva e Emergências no Transporte de Produtos Perigosos – Defesa Civil de Santa Catarina (junho/2016).

Excel 2007 - On line - maio/2009 Logística - On Line - abril/2009.

Gestão de Projetos, On Line - março/2009.